【裁判字號】    97,上易,1313
【裁判日期】    970724
【裁判案由】    竊盜
【裁判全文】
臺灣高等法院臺中分院刑事判決        97年度上易字第1313號
上  訴  人  臺灣臺中地方法院檢察署檢察官
被      告  甲○○
                    (另案在台灣彰化監獄執行)
上列上訴人因竊盜案件，不服臺灣臺中地方法院97年度易字第18
02號中華民國97年6月5日第一審判決（起訴案號：臺灣臺中地方
法院檢察署97年度偵字第7220號），提起上訴，本院判決如下：
    主  文
上訴駁回。
    理  由
一、按刑事訴訟法第350條、第361條、第362條、第367條規定，
    不服地方法院之第一審判決而上訴者，須提出上訴書狀，並
    應敘述具體理由，為上訴必備之程式。至於上訴理由是否具
    體，係屬第二審法院審查範圍，則不在命補正之列，此參照
    同條文之修正理由可明。再上訴人所提出之上訴理由非屬具
    體者，則由第二審法院以上訴不合法律上之程式，判決駁回
    。而所謂具體理由，必係依據卷內既有訴訟資料或提出新事
    證，指摘或表明第一審判決有何採證認事、用法或量刑等足
    以影響判決本旨之不當或違法，而構成應予撤銷之具體事由
    ，始克當之。如僅泛言原判決認定事實錯誤、違背法令、量
    刑失之過重或輕縱，而未依上揭意旨指出具體事由，或形式
    上雖已指出具體事由，然該事由縱使屬實，亦不足以認為原
    判決有何不當或違法者，皆難謂係具體理由，俾與第二審上
    訴制度旨在請求第二審法院撤銷、變更第一審不當或違法之
    判決，以實現個案救濟之立法目的相契合，並節制濫行上訴
    。又上訴書狀未敘述具體理由者，其上訴即屬於同法第362
    條前段所定「上訴不合法律上之程式」之情形，第二審法院
    自應依同法第367條之規定，以判決駁回之 (最高法院97年
    度台上字第892號判決意旨參照)。
二、上訴人即臺灣臺中地方法院檢察署檢察官不服原審判決提起
    上訴，其上訴狀所載理由略謂：(一)本案被告所為，除涉犯刑
    法第321條第2項、第1項第3款之加重竊盜未遂罪外，亦涉犯
    同法第354條之毀損罪，原審僅論處加重竊盜未遂罪，漏未
    判決毀損罪，適用法律有違誤。(二)被告前有違反肅清煙毒條
    例及麻醉藥品管理條例等案件，經法院判處有期徒刑確定，
    甫於95年4月25日執行完畢，於5年內故意再犯本件有期徒刑
    以上之罪，為累犯，且在本案發生前，已有犯竊盜罪甫被查
    獲，素行不良，品行不佳；再被告被告年輕力壯，卻不思以
    正常管道生財，無視國家法律所欲保障之社會秩序，其於夜
    間攜帶兇器行竊，危害社會治安，所竊取者又係他人財產價
    值甚高且為生財工具之挖土機電腦面板，所為顯較徒手行竊
    及竊取一般財物之犯罪情節嚴重；又被告犯後飾詞狡辯，空
    言否認犯行，毫無悔意，態度欠佳。是以本案自應依刑法第
    57條第1款、第3款、第5款、第9款、第10款之規定，從重量
    刑，原審未仔細審酌上開各節，量刑過輕，無法收警懲之效
    ，顯有量刑失當之違誤，爰依同法第375條第1項提起上訴云
    云。
三、經查：(一)本案被告另涉犯之損損罪嫌部分，依法係屬告訴乃
    論之罪，惟稽之卷附被告之警詢筆錄及檢察官偵訊筆錄所載
    ，顯見被害人並未就此部分提出告訴（分見偵字第15837號
    偵查卷13頁、第41頁)，且依起訴書所載，亦難認原起訴檢
    察官有就此部分犯行起訴。是以原審檢察官此部分之上訴，
    顯未依卷證資料為指摘甚明。況縱依上訴意旨所載，原審就
    數罪併罰之部分犯罪漏未判決，應係請求補充判決，亦非依
    上訴途徑為救濟，附此敘明。(二)再稽之原審判決已認定被告
    構成累犯，並依法加重其刑，且審酌被告之素行不佳、犯罪
    之動機、目的、所用手段、所生危害及犯後之態度等情狀，
    詳載量刑之基礎事實及理由，其所處之刑，尚稱妥適，並無
    輕重失衡，罪刑不相當之情形。是以原審檢察官上訴以上開
    情詞指摘原審判決認不當云云，固具形式上之理由，但究其
    實質，明顯與卷證資料不相符合。綜上所述，原審判決認定
    被告係犯加重竊盜未遂罪，並分別依累犯及未遂犯之規定，
    先予加重再減輕其刑，而量處有期徒刑5月，並無過輕之情
    形。原審檢察官未依據卷內之訴訟資料，指摘原審決未併就
    毀損罪判決係屬違法及所處之刑過輕云云，均難認屬於原審
    判決構成應予撤銷之具體事由，其上訴自屬違背法律上之程
    式，應予以駁回，爰依刑事訴訟法第367條前段、第372條不
    經辯論判決如主文。
中    華    民    國    97    年    7     月    24    日
            刑事第三庭    審判長法  官  王  增  瑜
                                法  官  廖  柏  基
                                法  官  蔡  紹  良
上列正本證明與原本無異。
不得上訴。
                                書記官  許  麗  花
中    華    民    國    97    年    7     月    25    日


司法院資訊處製作；財團法人民間司法改革基金會備份。
